【裁判字號】    95,交聲,432
【裁判日期】    951127
【裁判案由】    違反道路交通管理處罰條例聲明異議
【裁判全文】
臺灣桃園地方法院刑事交通事件裁定     95年度交聲字第432號
異  議  人
即受處分人  甲○○原名黃木明.
原處分機關  交通部公路總局新竹區監理所桃園監理站
上列受處分人因違反道路交通管理處罰條例案件，對於交通部公
路總局新竹區監理所桃園監理站九十五年八月二十五日所為之桃
監裁罰字第裁五二─ＤＢ0000000號裁決書聲明異議，本
院裁定如下：
    主  文
原處分撤銷。
甲○○汽車駕駛人，在禁止臨時停車處所停車，處罰鍰新臺幣玖
佰元。
    理  由
一、原處分意旨略以：受處分人即異議人（下稱異議人）甲○○
    於民國九十五年五月十三日上午八時四十九分許，將其所駕
    駛之車號ＬＶ－六九九九號自用小客車，停放於劃設有禁止
    停車標線之桃園縣桃園市○○路上之騎樓內，經桃園縣政府
    警察局交通隊以桃警局交字第ＤＢ0000000號通知單
    舉發「黃線兼未依順行方向違規停車」後，移送交通部公路
    總局新竹區監理所桃園監理站（下稱原處分機關），依道路
    交通管理處罰條例第五十六條第一項第四款，裁處罰鍰新臺
    幣（下同）九百元。
二、異議人異議意旨略以：依照道路交通管理處罰條例第五十六
    條第三項之規定（異議狀誤載為第二項），交通勤務警察於
    發現汽車駕駛人違規停車時，應先責令汽車駕駛人將車輛移
    置適當處所，而本件舉發當時，異議人係站於車旁與友人洽
    談事務，並未離開現場，舉發警員僅拍照後逕行舉發違規，
    並未先責令異議人將車輛移至適當場所，警員執法過程顯然
    不符程序，再者異議人當時係將車輛停放於騎樓下，僅前輪
    部分壓到黃線，是否違反在設有禁止停車標線之處所停車之
    規定，亦有可議，特為此提出異議云云。
三、按人行道不得臨時停車，道路交通安全規則第一百一十一條
    第一款定有明文，又人行道係指為專供行人通行之騎樓、走
    廊，及劃設供行人行走之地面道路，與人行天橋及人行地下
    道道路交通管理處罰條例第三條第三款規定甚詳。次按黃實
    線設於路側，用以禁止停車；設有禁止停車標線（即黃色實
    線）之處所不得停車，道路交通標誌標線號誌設置規則第一
    百四十九條第一項第一款第四目及道路交通安全規則第一百
    一十二條第一項第四款亦分別定有明文。再按汽車駕駛人，
    在禁止臨時停車處所停車；在設有禁止停車標誌、標線之處
    所停車者，處新臺幣六百元以上一千二百元以下罰鍰，同條
    例第五十六條第一項第一款、第四款亦著有明文。
四、經查：
  (一)異議人就其於前開時、地將自用小客車停放於中山路某騎樓
    上，其前車輪並壓在黃實線上一節並不否認，並經證人即舉
    發警員吳坤厚到庭結證稱：該部車子違規停車在騎樓下，騎
    樓是廣義的道路，異議人未依順行方向，且車身有部分壓到
    黃線；當時車輛熄火；車上沒有人等語綦詳，且有採證照片
    一幀及桃園縣政府警察局九十五年七月十四日桃警交字第０
    九五００一四五七八號、九十五年八月四日桃警交字第０九
    五００一四八五三號函等在卷為憑，是異議人引擎熄火、未
    保持立即行駛之狀態而將其自用小客車以車頭朝外方式，停
    放於騎樓內，而其前輪壓在黃實線上之違規事實已堪認定。
  (二)異議人雖以舉發警員未先責令其將車輛移置適當場所，即逕
    行開單舉發，執法方式顯有違法律規定等語置辯，然前開道
    路交通管理處罰條例第五十六條第三項之規定，係指汽車駕
    駛人違反停車規定時，交通勤務警察除應取締違規停車外，
    並應責令汽車駕駛人將車輛移置適當處所，如汽車駕駛人不
    予移置或不在車內時，得由該交通勤務警察、依法令執行交
    通稽查任務人員或交通助理人員為之，此乃針對違規行為後
    所為之後續處置措施，避免違規車輛之停放影響交通秩序，
    進而影響交通安全，尚非異議人所指警員於舉發時應先為驅
    趕程序，異議人就此規定認知容有違誤，所辯自非可採。
五、按行政罰法第二十四條第一項、第二項規定：「一行為違反
    數個行政法上義務規定而應處罰鍰者，依法定罰鍰額最高之
    規定裁處。但裁處之額度，不得低於各該規定之罰鍰最低額
    ；前項違反行政法上義務行為，除應處罰鍰外，另有沒入或
    其他種類行政罰之處罰者，得依該規定併為裁處。但其處罰
    種類相同，如從一重處罰已足以達成行政目的者，不得重複
    裁處。」查本件異議人以一停車行為同時違反道路交通管理
    處罰條例第五十六條第一項第一款「在禁止臨時停車處所停
    車」及同條項第三款「在設有禁止停車標線之處所停車」之
    規定，原處分機關認異議人有「在設有禁止停車標線之處所
    停車」之違規行為而予以裁罰，固非無見，然漏未就異議人
    「在禁止臨時停車處所停車」之違規情節予以斟酌，則仍有
    未洽。是異議人聲明異議雖無理由，惟原處分既有上述違誤
    ，仍無從維持，應由本院將原處分撤銷，並從異議人違反情
    節較重之「在禁止臨時停車處所停車」乙節予以裁罰，並依
    道路交通管理處罰條例第五十六條第一項第一款之規定，自
    為裁定如主文第二項所示。
六、據上論斷，依道路交通管理處罰條例第八十七條第二項、道
    路交通案件處理辦法第二十條後段，裁定如主文。
中    華    民    國    95    年    11    月    27    日
                  交通法庭    法  官  袁雪華
以上正本證明與原本無異。
如不服本裁定，應於裁定送達後5 日內向本院提出抗告狀。
                              書記官  邱仲騏
中    華    民    國    95    年    11    月    27    日


司法院資訊處製作；財團法人民間司法改革基金會備份。
